【裁判字號】    95,抗,901
【裁判日期】    950725
【裁判案由】    假處分
【裁判全文】
臺灣高等法院民事裁定                   95年度抗字第901號
抗  告  人  甲○○
            乙○○○
共同代理人  李  旦律師
            江俊賢律師
            謝伊婷律師
上列抗告人與相對人太平洋電線電纜股份有限公司間假處分事件
，對於中華民國95年6月16日臺灣臺北地方法院95年度裁全字第
7618號裁定，提起抗告，本院裁定如下：
    主  文
抗告駁回。
抗告費用由抗告人負擔。
    理  由
一、抗告人於原法院聲請意旨略以：抗告人甲○○、乙○○○為
    相對人公司之股東，持有之股份數分別為甲○○1513萬8265
    股、乙○○○1495萬3837股，其中抗告人甲○○持有之1191
    萬8265股經相對人公司之股務代理人太平洋證券股份有限公
    司（以下稱太證公司）發給持股證明書，其餘322萬股為抗
    告人甲○○於民國（下同）94年9月7日向太證公司申請自集
    中保管領出之現股。相對人乙○○○持有之股份其中1367萬
    3837股經太證公司發給持股證明書，其餘128萬股為抗告人
    乙○○○於97年9月7日向太證公司申請自集中保管領出之現
    股，上開現股均應計入抗告人持有之股份數中，並得據以行
    使股東權，惟太證公司經抗告人要求，卻拒絕更正持股證明
    ，相對人亦以抗告人未辦理過戶，否認抗告人持有現股部分
    之股東權。惟抗告人係自集中保管帳戶中領出現股，並非因
    轉讓而取得股份，自無公司法第165條第1項規定之適用。而
    股東會為決定公司意思之最高機關，相對人公司95年度之股
    東常會將於95年6月29日召開，倘未能於股東常會前定暫時
    狀態，於股東會召開時抗告人之股東權將受侵害而無可回復
    等語，而依民事訴訟法第538條規定，聲請供擔保准抗告人
    於相對人公司95年6月29日股東常會，抗告人甲○○以股份
    數1513萬8265股、抗告人乙○○○以持有股份數1495萬3837
    股行使股東之提案、討論及參與表決等權利等語。原法院以
    抗告人未能證明所持現股已記載於相對人公司之股東名簿，
    裁定駁回抗告人之聲請，經核並無不合。
二、抗告意旨雖以：其所提現股係自集保帳戶中領出，非另行購
    入取得，應無公司法第165條第1項規定之適用，且抗告人甲
    ○○為相對人創辦人之一，相對人公司93年度年報所載抗告
    人甲○○持有之股數亦為1513萬8265股，相對人公司有使股
    東名簿記載正確之義務，惟其股務代理人卻拒絕更正持股證
    明，倘未能於股東常會前定暫時狀態，抗告人之股東權將受
    侵害而無可回復，原法院裁定駁回抗告人之聲請顯有違誤云
    云。
三、惟按股份之轉讓，非將受讓人之姓名或名稱及住所或居所，
    記載於公司股東名簿，不得以其轉讓對抗公司。公司法第
    165條第1項定有明文。本件相對人公司93年度年報固記載抗
    告人甲○○持有股數為1513萬8265股，惟就抗告人乙○○○
    是否持有股份則無記載，而抗告人甲○○、乙○○○所持現
    股，固係自集中保管帳戶中領出，惟相對人公司之股票為記
    名股票，須辦理過戶登記，將權利人姓名、住址記載於股東
    名簿始得行使股東權利。而依證券商客戶開設有價證券集中
    保管帳戶契約書第4條第2項「客戶申請領回集中保管之有價
    證券，本證券商得以同種類同數量之有價證券返還之」之規
    定，抗告人送存集保之股票具有代替物之性質，應屬種類之
    債，縱抗告人原送存之股票已辦理過戶，其自集中保管帳戶
    中領出之股份，非必為其送存之原有股票，抗告人自集中保
    管帳戶中領出後，既未辦理過戶手續並記載於相對人公司之
    股東名簿，自無從行使該部分股份之股東權。原法院因而裁
    定駁回抗告人之聲請，並無違誤。況本院受理抗告人之抗告
    時，已逾95年6月29日相對人公司舉行95年度之股東常會之
    日期，已無為參加95年度股東常會行使股東權而有定暫時狀
    態假處分之必要，抗告意旨指摘原裁定不當，求予廢棄，為
    無理由，應予駁回。
四、據上論結，本件抗告為無理由，爰裁定如主文。
中    華    民    國    95    年    7     月    25    日
                  民事第三庭  審判長法  官  林敬修
                                    法  官  藍文祥
                                    法  官  張靜女
正本係照原本作成。
本裁定除以適用法規顯有錯誤為理由，並經本院許可外，不得再
抗告。如提起再抗告，應於收受後10日內委任律師為訴訟代理人
向本院提出再抗告狀。並繳納再抗告費新台幣１千元。
中    華    民    國    95    年    7     月    26    日
                                    書記官  廖麗蓮


司法院資訊處製作；財團法人民間司法改革基金會備份。
